臺灣臺中地方法院刑事判決　　　　　　　96年度易字第2218號
公　訴　人　臺灣臺中地方法院檢察署檢察官
被　　　告　甲○○
　　　　　　　　　　（另案羈押於臺灣臺中看守所）
上列被告因毒品危害防制條例案件，經檢察官聲請以簡易判決處
刑（九十六年度毒偵字第五七六號），本院認不宜以簡易判決處
刑，改依通常程序審理後，復由檢察官移送併案審理（九十六年
度毒偵字第二Ｏ八二號、二三Ｏ九號），本院判決如下：
    主    文
甲○○施用第二級毒品，累犯，處有期徒刑拾月。
扣案之吸食器壹支、玻璃吸食球壹支，均沒收。
    犯罪事實
一、甲○○曾於民國九十二年間因施用毒品案件，經依本院裁定
    送觀察、勒戒後，認無繼續施用毒品之傾向，於九十二年十
    一月二十六日執行完畢釋放，並經臺灣臺中地方法院檢察署
    檢察官以九十二年度毒偵字第二七五二號為不起訴處分確定
    。復於九十三年間因竊盜及施用毒品案件，經臺灣苗栗地方
    法院及本院分別判處有期徒刑三月、八月確定，嗣經本院定
    應執行刑為有期徒刑十月確定；復於九十三年間因家庭暴力
    防治法案件，經本院判處有期徒刑三月確定，上開徒刑經接
    續執行，於九十四年十二月十五日縮刑期滿執行完畢。詎甲
    ○○仍不知悔改，復基於施用第二級毒品甲基安非他命之犯
    意，自九十五年二月中旬某日起至九十六年三月三日上午止
    ，在其臺中縣大甲鎮○○路三十六之一號住處，以將甲基安
    非他命置於玻璃球吸食器內用火燒烤成煙後吸食之方式，施
    用甲基安非他命多次，平均每二、三天施用一次。嗣於九十
    五年十二月一日下午一時三十分許，在臺中縣大甲鎮○○路
    三十七號為警查獲，並扣得其所有供施用甲基安非他命所用
    之吸食器一支、玻璃吸食球一支；復於九十六年二月二十七
    日晚上十時五十分許，經警方持搜索票至其臺中縣大甲鎮○
    ○路三十六之一號住處搜索，經採集其尿液送驗結果呈甲基
    安非他命陽性反應；又於九十六年三月三日，經甲○○同意
    後，由警方採集其尿液送驗結果呈甲基安非他命陽性反應。
二、案經臺中縣警察局大甲分局分別報請臺灣臺中地方法院檢察
    署檢察官聲請以簡易判決處刑（嗣經本院改依通常程序審理
    ）及移送併案審理。
    理    由
一、訊據被告甲○○對於上開犯罪事實坦承不諱，復有扣案之吸
    食器一支、玻璃吸食球一支可資佐證。且被告前後三次為警
    方查獲後所採集之尿液，經送檢驗結果均呈甲基安非他命陽
    性反應，有中山醫學大學附設醫院檢驗科藥物檢測中心之尿
    液檢驗報告三份在卷可按。查被告曾於九十二年間因施用毒
    品案件，經依本院裁定送觀察、勒戒後，認無繼續施用毒品
    之傾向，於九十二年十一月二十六日執行完畢釋放，並經臺
    灣臺中地方法院檢察署檢察官以九十二年度毒偵字第二七五
    二號為不起訴處分確定，此有法務部全國施用毒品案件紀錄
    表及臺灣高等法院被告前案紀錄表各一份在卷可參，被告於
    觀察、勒戒執行完畢釋放後五年以內，再犯本件施用第二級
    毒品犯行，依毒品危害防制條例第二十三條第二項之規定，
    自應依法追訴處罰。被告之自白核與事實相符，事證明確，
    其犯行洵堪認定。
二、按毒品危害防制條例所規定處罰之施用毒品行為具有反覆實
    施之性質，然各次施用毒品之行為係滿足各單次毒癮發作所
    致，各次施用毒品行為係各自獨立，尚難認係同一行為之數
    次舉動，換言之，施用毒品行為與接續犯之概念有別。而集
    合犯與連續犯之區別，則在於立法者已將本質上具有反覆、
    延續實行之特徵予特別歸類而定為犯罪構成要件之行為要素
    ，且依社會通念於客觀上認為符合一個反覆、延續性之行為
    觀念者即應僅成立集合犯之一罪，反之則係連續犯，準此，
    毒品危害防制條例既依成癮性、濫用性及對社會危害性而將
    毒品分為四級，且僅規定處罰施用第一、二級毒品，足見毒
    品危害防制條例所處罰施用第一、二級毒品，其構成要件之
    行為要素係具有成癮、濫用之反覆、延續實行，且依社會通
    念於客觀上認為符合一個反覆、延續性之行為觀念，於刑法
    評價上，即應僅成立「集合犯」之一罪。被告雖反覆施用第
    二級毒品甲基安非他命多次，惟應僅成立「集合犯」之一罪
    。故核被告所為，係犯毒品危害防制條例第十條第二項之施
    用第二級毒品罪。被告持有第二級毒品之低度行為，為其施
    用第二級毒品之高度行為所吸收，不另論罪。被告自九十五
    年二月中旬某日起至九十六年三月三日上午止，施用甲基安
    非他命之犯罪事實，除九十五年十二月一日下午二時三十分
    許回溯四日內某時施用甲基安非他命之犯行業經起訴外，其
    餘犯罪事實雖未據公訴人起訴，惟與已起訴之部分有集合犯
    之實質上一罪關係，為起訴效力所及，本院自得一併加以審
    理。查被告曾於九十三年間因竊盜及施用毒品案件，經臺灣
    苗栗地方法院及本院分別判處有期徒刑三月、八月確定，嗣
    經本院定應執行刑為有期徒刑十月確定；復於九十三年間因
    家庭暴力防治法案件，經本院判處有期徒刑三月確定，上開
    徒刑經接續執行，於九十四年十二月十五日縮刑期滿執行完
    畢，此有臺灣高等法院被告前案紀錄表及臺灣臺中地方法院
    刑案資料查註紀錄表各一份在卷可參，其於前案執行完畢後
    ，五年以內故意再犯本件有期徒刑以上之罪，為累犯，應依
    刑法第四十七條第一項之規定加重其刑。爰審酌被告犯罪之
    動機、目的、手段、其品行及智識程度、所為施用毒品犯行
    為自戕之病態行為及其犯後坦承犯行，態度良好等一切情狀
    ，量處如主文所示之刑。公訴檢察官雖求處被告有期徒刑一
    年以上云云，惟本院審酌被告所施用者為第二級毒品甲基安
    非他命，予以量處有期徒刑十月，在罪刑之間應符合比例原
    則，是公訴檢察官之求刑尚屬過重，自為本院所不採，併此
    敘明。
三、扣案之吸食器一支、玻璃吸食球一支，係被告所有供其施用
    甲基安非他命所用，此據被告於本院審理時供述明確，爰依
    刑法第三十八條第一項第二款之規定宣告沒收。
據上論斷，應依刑事訴訟法第四百五十二條、第二百九十九條第
一項前段，毒品危害防制條例第十條第二項，刑法第十一條前段
、第四十七條第一項、第三十八條第一項第二款，判決如主文。
本案經檢察官李芳瑜到庭執行職務。
中　　華　　民　　國　　96　　年　　5 　　月　　29　　日
                  刑事第八庭   法  官  簡源希
上為正本係照原本作成
如不服本判決，應於送達後十日內向本院提出上訴狀（須附繕
本），上訴於臺灣高等法院臺中分院。
                               書記官  張雅慧
中　　華　　民　　國　　96　　年　　5 　　月　　29　　日
附錄論罪科刑法條：
毒品危害防制條例第十條第二項
  施用第二級毒品者，處三年以下有期徒刑。
